# 货款折让会计处理

提问人：missxuehaiyan 时间：2016-03-30 13:22:50
求助版主，就是企业跟供应商友好协商提前偿还货款，折让部分货款企业视同债务重组计入营业外收入，企业账务处理如下 1 、存货暂估入库 借：存货 100 贷：应付账款-暂估（不含税） 100 2、双方协商提早还款，对货款折让 10 ，折让后存货 90 ，企业对该部分折让款确认营业外收入 借：应付账款-暂估（不含税） 10 贷：营业外收入-债务重组收益 10 3、根据实际开票金额确认应付款 借：应付账款-暂估（不含税） 90 应交税费-增值税进项 90 17% 贷： 应付账款 - 发票 90 1.17=105.3 我们觉得货款折让是偶发性的，存货质量没有问题，对双方协商无需支付的这块折让款视同债务重组直接计入营业外收入，跟存货没有关系，不考虑存货后续结转出售问题。
现在是有个不同的观点，就是不管是否偶发性的货款折让，按照会计准则讲解，存货入账价值应与发票金额对应，也就是应根据实际开票金额冲减存货入账价值 10 ，而且关联到存货后续是否销售出库，如果销售出库，营业成本 90 ，与计入营业外收入 10 ，系科目列示问题，不影响损益；如果存货未销售出库，营业外收入 10 确认不恰当，属于提前确认，应调减损益 10 。 请版主指正企业处理的方式是否恰当，谢谢！

回答人：chenyiwei
如果折让没有在最初的销售合同中约定，而是在后续货款结算环节新达成的一项安排，则不能将折让金额调整存货的入账价值。此时的折让属于《企业会计准则第 22 号——金融工具确认和计量》规定的金融负债终止确认损益，即金融负债的实际结算金额与其原账面价值之间的差额，应计入当期损益（营业外收入）。 这种情况不是债务重组，因为债务重组的必要条件是：（ 1 ）债务人处于财务困境中；（ 2 ）债权人依据其与债务人达成的协议或法院裁定对债务人作出让步，同时满足这两个条件才是债务重组。而且，债务重组是完全可以被金融工具准则涵盖的。